

PRISCILLA GOESSENS

Développeuse Front end

CONTACT



06.52.01.89.68



priscillagoessens@gmail.com



https://priscillagoessens-portfolio.netlify.app



https://github.com/priscilla goessens



Metropole Lilloise / region Wallonne BE

HARD SKILL

HTML Sass Javascript

React Js Next.Js Redux

Figma Illustrator Tailwind

Wordpress Git SEO

SOFT SKILLS

Autonomie Adaptabilité

Esprit d'équipe Persévérance

Patience Créativité

LOISIRS

Bien être Films et series

Musique Diy (do it yourself)

A PROPOS

Développeuse Front-End passionnée, spécialisée dans la création d'interfaces web esthétiques et fonctionnelles avec HTML, CSS, Sass et React.js. Forte de plusieurs expériences dans le domaine, j'ai développé une expertise en résolution de problèmes et en livraison de produits de qualité.

EXPERIENCES

O Sep 2023- mai 2024 Openclassrooms

Développeur web

Développement d'applications responsive en React Js & Redux Développement et mise en ligne de mon portfolio en Next Js

Nov 2022- avril 2023
Web Transition | Marcq en Baroeul

Consultante digitale

Développement javascript d'animations du site de WebTransition Formations:

Ux Design et ergonomie des interfaces

Jan 2020 - oct 2022 Open | Lille

Concepteur développeur

Intégration et gestion de contenu CMS pour Société Générale

Dévelopement de composants

Création de formulaire de contact

Maintenance et support

Refonte graphique des pages web Refonte des menus desktop et mobile

Oct 2017 - juillet 2018 Leansys | Villeneuve d'Ascq

Développeuse front end

Développement d'une interface utilisateur pour Auchan Retail

Angular 5

Node Js, express

FORMATIONS

OpenClassrooms | Rncp 5 (bac +2)

Développeur front end
sept 2023 - mai 2024

M2i formation
Intégrateur web
juin 2017 - sept 2017

CNAM Lille Développeur web sept 2015 - juin 2016